臺灣板橋地方法院民事判決　　　　　　　99年度訴字第1673號
原　　　告　A女　　
訴訟代理人　廖于清律師
複代理人　　陳昊立　
被　　　告　王仁照　
訴訟代理人　蔡樹基律師
上列當事人間請求侵權行為損害賠償事件，經本院於民國100年6
月20日言詞辯論終結，判決如下：
    主     文
被告應給付原告新台幣參拾萬壹仟貳佰玖拾元，及自民國99年3
月3日起至清償日止按週年利率百分之5計算之利息。
原告其餘之訴駁回。
訴訟費用由被告負擔二分之一，餘由原告負擔。
本判決第1 項得為假執行，但被告以新台幣拾萬壹仟貳佰玖拾
元供擔保後，得免為假執行。
原告其餘假執行之聲請駁回。
    事實及理由
一、本件涉性侵害事件，依性侵害犯罪防治法第12條第2 項規定
    應予保護原告姓名、住居所等資料，因之原告以Ａ女代號稱
    之，至於原告年籍資料詳見本院卷內，合先指明。
二、原告起訴主張：被告於民國98年5月16日凌晨2時許，在其位
    於臺北縣新莊市（改制新北市新莊區○○○○路11號5 樓之
    住處房間內，因不滿原告提出分手，竟基於強制性交之犯意
    ，不顧原告之拒絕及反抗，強脫原告之內、外褲，又因見原
    告一直哭泣，遂持原告之行動電話撥打該行動電話內儲存之
    電話號碼，表示要讓原告友人聽聽原告哭聲，撥打結果意外
    發覺原告尚有與前男友黃三泰聯繫，被告因而勃然大怒，另
    萌生傷害他人身體之犯意，徒手掐捏原告脖子及用力握抓原
    告左手腕，致原告受有脖子下方紅腫（左右各2×2公分）、
    左手腕瘀傷之傷害；原告因無力反抗，隨即大聲呼救，斯時
    與被告同住之父親王庚清、母親王林美鳳聞聲趕至被告房內
    ，王庚清當場打被告一巴掌並責罵被告，王林美鳳亦向被告
    勸說「她是你女友，不能動手」等語，並叫被告與原告好好
    講，之後王庚清、王林美鳳離開被告房間，被告將房門鎖上
    ，見原告仍堅持拒絕性交，便向原告恫稱：「你還想被我弄
    受傷嗎？」，使原告心生畏懼不敢反抗，被告隨即違反原告
    之意願，以性器進入原告性器內，以此脅迫之方式對原告強
    制性交得逞。嗣原告因想要到醫院驗傷，即向被告表示身體
    不適急需就醫，被告遂騎乘機車載送原告至新泰綜合醫院（
    下稱新泰醫院）急診，原告趁隙向新泰醫院之值班護士王淑
    卿表示自己遭到男友毆打及性侵害，請求協助報案，經警查
    獲上情，爰依民法第184條第1項前段及同法第195條第1項之
    規定，原告請求被告賠償原告受有傷害支出醫療費用新台幣
    （下同）3570元、及精神慰撫金70萬元等語。併為訴之聲明
    ：被告應給付原告703570元，及自起訴狀繕本送達之翌日起
    至清償日止，按週年利率百分之5計算之利息，併陳明願供
    擔保請准宣告假執行。
二、被告辯稱：
  (一)被告於95年底，在林堯企業擔任外務服務員時，因買檳榔而
    認識原告。後來一年多沒連絡，當時原告於新莊市○○路上
    賣檳榔，復於97年12月無意間偶然在新莊遇見才繼續來往，
    雙方互留電話，後成為男女朋友。嗣約98年3 月初，因原告
    表示其腸胃不好及有心臟方面的疾病，常常身體不適請假，
    需要有休養的地方，而要求住在被告的住處，被告為保護女
    友，雙方因而同居，在此期間雙方經常出遊，感情甚篤。自
    95年相識之後，原告曾與被告談他父親與母親離婚的事，其
    父親在大陸工作，其母親再嫁，家中剩祖母與一個弟弟。被
    告與原告認識不久後，便曾在原告家中發生性行為，也一同
    出遊過數次，其中在外旅行，於旅館、民宿內也都有發生親
    密的行為，一直到原告住到被告家後，一個禮拜也都還有二
    次以上的性行為。案發當天於5月15日，被告按照往常時間(
    約晚上10點）去接原告下課，惟其當晚未出現，經與其電話
    連絡，其謂與朋友喝茶、聊天，不會太晚回來；直到16號凌
    晨1 點30分鐘左右才回來進入我倆房間，被告問原告：「為
    什麼那麼晚回來」原告即開始哭泣，被告覺得很奇怪，便查
    看其手機來電顯示，並打電話給她一同外出朋友詢問，第二
    通打給其來電顯示之另一朋友，於電話中其朋有出言挑釁，
    並表明是原告前男友有聯繫，於是被告當下情緒激動與原告
    產生口角、發生爭執，但被告並無動手打原告。吵架聲吵醒
    被告父母親出來了解並勸架，當時原告坐在床下哭，其後自
    行由其隨身的皮夾內取出一副藥物服用，且由被告姐姐拿開
    水給原告，至約16日凌晨2點半左右，雙方就平靜了。後來
    雙方就直接上床睡覺，被告為安撫原告平息爭吵，而有抱著
    原告接吻，隔著睡衣撫摸全身等親熱行為，當時原告並無反
    抗或拒絕，約10分鐘後就發生性行為，且性交體位為女上男
    下，不久後被告就睡著了。直到凌晨3 點多，原告叫醒被告
    並稱其肚子痛要看醫生，原告就穿著短褲、夾克，未穿內衣
    褲﹝因雙方偶爾有裸睡共浴的慣﹞，當時被告還提醒其要穿
    上內衣褲，但原告表示：﹝半夜沒人會注意沒關係﹞。當時
    原告先下樓在被告家的騎樓下等待，被告穿好衣服下樓將機
    車牽出，就將其載往被告家附近的新泰醫院看診，到達醫院
    不久後，就有新莊派出所員警出現，向被告說明，原告告被
    告傷害、強姦，之後被告便被帶到派出所，被告方知已為原
    告陷害。
  (二)原告哭泣之原因係因被告質問其為何於深夜遲歸，原告又未
    交待行蹤，被告又持原告手機向其友人查詢，期間絕未毆打
    原告，係原告心急方哭出聲。
  (三)被告絕未用手掐捏原告脖子，原告脖子下紅痕應係雙方搶手
    機時拉扯所致，被告確未徒手掐捏原告脖子乙節除已據原告
    之友人即證人李明惠、黃三泰證述綦詳外，且依亞東醫院之
    驗傷單及卷附原告受傷照片，原告受有脖子下方紅腫〈左右
    各2＊2公分〉之傷害，唯依一般經驗法則，掐捏脖子左右傷
    應會不一致，蓋掐捏時，必須左邊拇指與外四指併排形成虎
    口，掐住對方脖子，如此脖子左右之傷應會不一致，應會形
    成左小右大之傷勢，不可能會產生左右各2＊2公分之對稱傷
    ，此點被告於刑事案中已聲請法院函法務部法醫研究所鑑定
    原告脖子傷是否為掐捏傷。被告父母離開房間後，被告並未
    向原告恫嚇「妳還想被我弄傷？」並未違反其意願強行將性
    器插入原告性器而強制性，蓋斯時原告對其親吻愛撫，被告
    均有配合，且二人性交之體位係「女上男下」，被告如何對
    其「強行插入」，原告願與被告一起接受測謊，以還清白。
  (五)原告於警訊之二次供述前後歧異，且與其於刑事偵查、審判
    中之證詞大相逕庭，顯非實在：
    (1)原告於98年5 月16日8時至9時製作之警詢筆錄供稱「在98
      年5月16日凌晨2點多因為我與高中同學聊天說如何與加害
      人談分手，聊到凌晨一點多，回到家中加害人他不高興，
      他要與我發生性行為，我不要我哭他就用手機打給我的朋
      友，問對方跟我什麼關係，剛好問到一位我前男友，他整
      個情緒抓狂把我的頭抓去撞牆，然後就把我雙手抓住，脫
      我褲子，硬對我強制性交，且將精液射在我體內。」〈偵
      卷第10頁〉係指被告與原告之前男友黃三泰通話後即情緒
      抓狂把『我的頭抓去撞牆，然後就把我雙手抓住，脫我褲
      子，硬對我強制性交，且將精液射在我體內』，其指控之
      強制性交時點係在被告與黃三泰通話後隨即發生，唯此點
      與其在偵、審之指控，在被告父母離開房間後原告才因被
      告恫嚇方發生性行為之指訴完全不同，且該次筆錄亦完全
      未提及『被告掐捏原告脖子用力抓住原告左手』，只述及
      被告抓原告之頭去撞牆，唯查原告之頭部完全無傷，上開
      亞東、新泰醫院之驗傷診斷書、病歷已記載綦詳，顯見原
      告之指控完全不實。
    (2)原告於98年5 月16日14至16時製作第二次警詢筆錄又改口
      供稱「98年5 月16日凌晨一點多加害人動手打我、摔東西
      ，當時家中父母都在他母親過來開門關心，當時我被加
      害人脫下褲子，我用棉被蓋住，加害人父親把他拖去打臉
      頰，他又回房間他命令我坐他旁邊，他將我雙手壓在頭上
      ，把我雙腳搬開，他威脅我說妳還要再一次受傷嗎？我心
      生畏懼然後將我強制性交，且將精液射入體內，我害怕會
      懷孕。」，除已變更前開對強制性交之指訴，即『把我雙
      手抓住，脫我褲子，硬對我強制性交』，變更為『他將我
      雙手壓在頭上，把我雙腳搬開，他威脅我說妳還要再一次
      受傷嗎？我心生畏懼然後將我強制性交....』就強制性交
      態樣不唯大相歧異，且與原告在偵、審供述之情節亦有所
      不同，已難認其之証詞係屬實在。
    (3)原告在被告父母進房間時確有穿內褲一節已迭據被告之父
      王庚清於偵查中証稱〈原告當時穿什麼衣服？〉「穿短褲
      ...」〈偵卷第135頁〉及被告之母王林美鳳原審審理時之
      證詞「原告當時是抱著壹條涼被蓋住大腿，她當時是坐在
      床底下，蓋住內褲的部位，我是從背後露出來的地方，看
      到原告穿的是三角褲」〈刑事一審99年3月18日審判筆錄
      第15頁〉證述明確，雖證人王林美鳳於偵訊筆錄之記載「
      原告當時穿休閒衫，抱著件棉被檔著她的下體....」〈偵
      卷第136 頁〉經查王林美鳳堅稱上開偵訊筆係屬誤記，伊
      當時之回答與審理時相同即原告確有穿內褲，唯未記入筆
      錄，以原告所蓋之棉被，證人確可看到其有穿內褲，此部
      被告聲請勘驗98年10月15日之偵訊錄音光碟，以確認證人
      王林美鳳之偵訊內容是否與偵訊筆錄一致。另被告之姊王
      思雯於倒水予原告吃藥亦有目擊者原告有穿內褲，被告亦
      請求傳喚王思雯出庭作證。更有甚者，原告於審判中作證
      「伊就跑到床下拿棉被蓋住下半身，並拿旁邊的外褲穿上
      ...」〈刑事二審判決第6頁〉，更非實情，原告之所以強
      調伊把外褲穿上，係因證人王林美鳳，王思雯已看到其穿
      內褲，為免其證詞與上開證人矛盾，而為之臨訟編造之詞
      ，顯然原告所証在被告父母進房前，被告強脫原告內，外
      褲乙節係屬虛捏，反而被告因原告晚歸兩人起爭執，才以
      原告電話與原告友人聯絡查證繼而與黃三泰起爭執較符合
      實情。果被告於原告進房時即有強脫其內褲之行為，衡情
      亦斷無又打電話予原告友人之理。
    (4)綜上，原告二次警訊筆錄前後歧異，並與其在偵、審之證
      詞大相逕庭，且原告在被告之父母進房前確有穿內褲，被
      告並未掐捏原告脖子及恫嚇原告強制性交，原告均明顯作
      不實之供述。
  (六)關於原告於被告於案發時地父母進房時究竟有無穿內褲乙節
    高院刑庭之判決提及被告之母王林美鳳、被告之姊王思雯之
    證詞均一致，證稱看到原告「內褲」而非原告自稱之「短褲
    」，顯然原告指訴其因遭被告扯掉外褲、內褲，俟被告與其
    前男友電話中發生爭執進而與原告爭執時被告父母進房時其
    本來未穿內褲，僅以棉被蓋住下半身並拿旁邊外褲穿上乙節
    ，純屬虛捏。
  (七)上開高院刑事判決〈99年度上訴字第2703號〉雖判決駁回被
    告之上訴，唯被告已具狀並補呈上訴理由，上訴最高法院。
    查原告於警、偵、審之供述均前後不一，且關於其指訴被
    告於原告回家時即已脫去其內褲乙節，完全係虛捏，已如前
    述，且關於其指訴被告以「妳還想再一次受傷嗎？」威脅其
    性侵乙節，亦乏其他證據以實其說，被告自否認其真正。
  (八)原告提出之醫療單據除和泰綜合醫院收據與本案有關，其餘
    均完全無關。
  (九)本件與原告憂鬱症沒有因果關係，如果有侵權行為的話慰撫
    金不能參酌憂鬱症之部分。
  (十)被告答辯聲明：原告之訴駁回。併陳願供擔保請准宣告免為
    假執行。
四、本件兩造協議不爭執之事實（見本院卷第167至170頁）： 
  (一)兩造於98年5月16日凌晨2時許，在被告位於臺北縣新莊市（
    改制新北市新莊區○○○○路11號5 樓之住處房間內，發生
    性行為之事實。
  (二)證人黃三泰曾於檢察官偵訊及本院刑事庭審理時具結證稱：
    伊的行動電話是0000000000號，98年5 月16日凌晨伊入睡後
    ，接到一通電話，電話顯示是伊前女友原告的電話，伊就接
    起來，但是講話的是一個男的聲音，對方問伊是原告的誰，
    伊推想他是原告的現任男友，就回答伊是前男友，之後對方
    沒有說話，電話也沒有斷，伊聽到電話很像是丟在一旁的聲
    音，伊就聽到原告的哀嚎聲且喘得很大聲，原告哀嚎很多次
    ，陸陸續續傳來，伊還聽到原告喊不要，挾帶哀嚎的聲音，
    還聽到一個比較老成的女子聲音用台語說「不要打、不要打
    」，電話是對方掛斷的，掛斷之前對方沒有再跟伊講過話，
    伊沒有回撥電話給原告，因為伊認為這是原告私人的事情，
    她自己會處理等語（見偵卷第118-119頁、本院99年3月18日
    審判筆錄）；
  (三)證人李明蕙於檢察官偵訊時具結證稱：伊的電話是00000000
    00號，98年5 月15日那天伊和原告去喝茶，討論要跟被告分
    手的事情，各自回家後，伊接到原告的電話，原告一直哭，
    伊當時問她說是不是被打了，被告就突然插進來講話說「我
    沒有打她，每次要講事情都是這樣」，他就把電話掛掉等語
    （見偵卷第118頁），
  (四)證人即被告之父王庚清於檢察官偵訊時具結證稱：伊的房間
    和被告房間只隔了一個客廳，當天凌晨2 點多，伊聽到被告
    和原告在爭吵，伊和太太就起來到被告房間去，看到被告站
    在床上在摔手機，原告坐在床腳就是門前哭泣，伊當時進去
    後，有把被告拉下來打他等語（見偵卷第135頁）。
  (五)證人即被告之母王林美鳳則於檢察官偵訊時具結證稱：當時
    因為被告跟他女友吵架吵得很大聲，伊進去把他們拉開，伊
    是跟伊先生一起進去的，伊先生把被告拉到客廳去罵，原告
    一直哭，伊問她什麼事情，她也不講，因為她好像有病，一
    直在抖，伊女兒趕快倒水給她，後來沒事了就睡覺了，伊先
    生把被告拉到客廳罵他打他，....伊離去之前，是跟被告說
    「她是你女友，不能動手」，後來平靜下來，被告說沒事了
    ，叫伊和伊先生回去睡覺，他就把門關上，把電燈關掉等語
    （見偵卷第136頁）。
  (六)證人即新泰醫院護士王淑卿、吳麗梓證稱：有看到原告脖子
    上面紅紅的等語之事實（見偵卷第119、120頁）。
  (七)亞東紀念醫院受理疑似性侵害事件驗傷診斷書（原告脖子下
    方有紅痕左右各2×2公分）、新泰醫院急診病歷（記載原告
    到院時間為98年5月16日3時56分、原告脖子有指印紅腫等語
    ）、內政部警政署刑事警察局98年6月17日刑醫字第0980070
    225 號鑑驗書（鑑驗結論：原告短褲上精液斑、陰道深部棉
    棒精子細胞層DNA與被告DNA-STR型別相同）、台灣大哥大資
    料查詢（原告所使用之行動電話於98年5 月16日之通聯紀錄
    ）各1 份、原告傷勢照片（顯示原告脖子下方紅腫、左手腕
    瘀傷）5張之事實（見偵卷第90、96-98、
    100、108- 109頁及本院刑事卷第134-136頁）。
  (八)原告提出之醫療費用收據形式上為真正。
  (九)臺灣高等法院99年度上訴字第2703號100年2月15日及3月9日
    刑事勘驗筆錄二件形式上為真正。
  (十)被告因本件性侵害等事件，業經本院刑事庭99年度訴字第98
    年度訴字第4125號及臺灣高等法院刑事庭100年上訴字第270
    3號判決有罪在案。
  (十一)原告於檢察官偵查中結稱：伊之前和被告是男女朋友關係，
    在98年5 月16日之前就已經在談分手，但被告要求伊過一個
    禮拜再走，98年5 月15日當天下課之後，伊跟高中同學商量
    （分手後）如果搬出來的話，要暫時住在誰家，伊怕搬回家
    會被被告騷擾，聊到12點多快凌晨1 點，伊趕快騎車回被告
    家，回家後伊還是有提到要分開的事情，被告就開始想要發
    生性行為，伊一直說不要，被告就硬來，很用力去拉伊的褲
    子，伊一直想要拉回來，中間一直在拉扯，因為被告力氣比
    較大，他就把伊外褲跟內褲一起拉下來，那時候伊就哭了，
    被告就很生氣的說「好啊！你哭，我就讓你哭給你朋友看」
    ，就拿伊的手機要撥電話給伊朋友，第一通撥給伊高中同學
    ，電話是0000000000號，同學接起來後，聽到伊在哭她很緊
    張，問伊怎麼了，結果被告就把手機掛掉，第二通是撥給伊
    一個男性朋友，被告是照著手機內的通話紀錄在撥，電話是
    0000000000號，撥通電話就問對方是伊的誰，被告就把電話
    放在伊耳邊，伊趕快把手機掛掉，因為伊跟那個男生不熟，
    只是那天跟他問電話而已，被告接下來又打了第三通，打給
    伊前男友，被告是開伊（手機）通訊錄的電話，剛好第一個
    就是伊前男友，電話是0000000000號，被告就打電話過去，
    第一句話問對方是伊的誰，對方就說是伊前男友，因為被告
    在此之前不知道那是伊前男友的電話，他就突然發脾氣，先
    抓伊頭髮去撞牆角，後來又掐伊脖子，伊覺得快不能呼吸，
    就趕快大聲叫伯父伯母救，因為被告跟他父母住在同一層樓
    ，伊喊第二聲後，他父母就過來，一開門就有看到被告在打
    伊，伊隨手拿旁邊的短褲穿上，沒有穿內褲。被告父親直接
    衝進來把被告拉到門外，打被告一巴掌，說他怎麼可以對女
    孩子動手，伊有心臟病，當時因為緊張有點喘，就從包包拿
    藥出來吃，被告姊姊有倒水給伊，被告之後有進來房間穿衣
    服，叫他父母親回去睡覺，他母親就跟伊講說「你們好好講
    」，伊那時候是搖頭表示希望他們不要出去，被告母親還是
    叫伊和被告好好講，警告被告不准再動手，被告父母就回房
    睡覺，後來被告把房門鎖住，又要求性行為，伊說不要，被
    告就說「你還想被我弄受傷嗎？」，因為伊怕再被他打，所
    以不敢反抗，被告就脫伊褲子，把陰莖放進去並射精在體內
    ，然後被告已經要睡了，伊想去醫院驗傷，就跟他講說「我
    肚子痛要去看醫生」，後來被告就說要載伊去，被告騎車載
    伊至新泰醫院，醫生看診時問伊哪裡痛，伊都不講話，因為
    當時被告就站在伊旁邊，醫生問第二次，伊還是沒有講話，
    被告就很生氣說「你是故意把我騙來這裡的嗎？」，後來醫
    生再問第三次「是不是肚子痛？」，伊就點頭，醫生問要不
    要打止痛針，伊點頭，就去布簾後要打針，被告沒有跟伊進
    去布簾，伊那時才用唇語跟護士說「他打我，強暴我」，護
    士也用唇語問說要不要幫伊報警，伊就點頭，後來護士打完
    針一出去，被告就走進來，問伊是不是跟護士說什麼，伊就
    說沒有，過沒多久，護士就叫伊去急診室的床上休息，等好
    一點再去2 樓驗尿，伊躺著休息時，被告跟伊說「你現在跟
    我走」，伊就說伊人不舒服，之後另外一個護士過來要幫伊
    聽心跳，請被告先離開，護士就用唇語問伊說被告打伊哪裡
    ，伊指脖子跟手腕的地方，手腕有瘀青，當時有拍照，伊脖
    子上的紅痕、手上的瘀青都是被告導致的，護士跟伊說等一
    下警察就會來，過沒多久警察就來了等語（見偵查卷第73頁
    至第77頁）。
    於本院刑事庭具結證稱：伊與被告交往以後，有住在一起，
    時間是去年的3月到5月間，本案發生以後，就是98年5 月16
    日白天伊就搬離那裡。之前伊已經提分手，那時伊返回被告
    新莊住處要跟被告說分手的事情，被告一直要挽回，伊講要
    分手，被告不高興，動手把伊外褲及內褲脫掉，伊就哭了，
    被告很生氣，拿伊手機說要讓伊哭給伊朋友聽，第一通是打
    給伊高中同學李明蕙，還有一通打給一個男生朋友，之後打
    給伊前男友黃三泰，這個電話是伊手機通訊錄裡面第一個電
    話，被告打的時候不知道這是伊前男友的電話，被告問黃三
    泰與伊之關係，黃三泰說是伊前男友，被告聽到很生氣，被
    告用手掐伊脖子，很用力，還把伊的頭壓在床上，伊嚇到大
    叫喊伯父、伯母救命，喊了第二聲，被告爸媽有過來，伊那
    時下半身沒有穿，那時與被告拉扯之間，所有床上的東西都
    掉在地上，伊就跑到床下拿棉被蓋住下半身，並拿旁邊的外
    褲穿上，沒有穿內褲，被告爸媽看到被告打伊，他爸爸就把
    被告拉到門外打一巴掌，伊因為情緒激動心臟不舒服有吃心
    臟病的藥，後來被告父母要回房間休息時，伊有求他們不要
    離開，因為伊怕被告又動手，被告進入房間後，把房門鎖上
    ，想要跟伊發生性行為，伊怕被打不敢反抗，被告有跟伊完
    成性行為，之後伊說胃很痛要去看醫生，被告一開始叫伊吃
    藥就好，伊堅持要去掛急診，被告就跟伊去新泰醫院，到醫
    院後醫生問伊哪裡不舒服，伊都沒有回答，被告就很兇跟伊
    說你現在想怎樣，醫生就用比的指伊的肚子問伊是否這裡不
    舒服，伊就點頭，醫生就說先打止痛針，在注射時伊用唇語
    跟護士說被告打伊、強暴伊，想要驗傷，護士問伊要不要報
    警，伊說好，注射完之後，在外面，被告問伊說是不是跟護
    士講什麼，伊搖頭，之後護士叫伊到病床上休息，把布簾拉
    起來，護士用唇語問伊被告打伊哪裡，伊比手和脖子，之後
    沒多久，警察就來了，一開始被告脫伊的內外褲是想要跟伊
    發生性行為，伊強烈拒絕，有口頭及肢體動作拒絕，有強拉
    回內外褲，也有說不要，但是內外褲還是被被告扯掉，後來
    被告跟伊發生性行為，伊不同意，但被告講話威脅伊，說伊
    是否還想被他打，伊不敢反抗，害怕再被被告打，伊手上的
    淤青是被告用力握伊的手造成的，伊不清楚伊的頭有無受傷
    ，只知道頭暈，醫生沒有就這部分驗傷等語（見本院刑事卷
    第119頁至第124頁背面）。
    於臺灣高等院法院刑事庭結稱：被告在其父母進房間之前，
    想要與伊發生性行為，伊強烈拒絕，被告很生氣，動手拉扯
    伊所著外褲、內褲，伊之內外褲都被拉掉，被告性交之企圖
    ，因伊抵抗而暫未得逞；被告也曾對伊動粗，其父母進入房
    間時，伊沒有穿任何褲子，隨手拿旁邊的短褲穿上，此短褲
    不是伊原來穿的外褲，伊原來穿的內、外褲在床下，被告之
    姊姊王思雯是在被告父母進入房間1 分鐘後，才從樓上下來
    ，有幫伊倒杯水。王思雯下樓時，伊已經把褲子穿上等語（
    見臺灣高等法院刑事庭100 年上訴字第2703號判決書引用同
    院100年4月12日審判筆錄。）。
五、本件兩造爭執點，在於：
  (一)被告是否有性侵害及傷害原告之事實？
  (二)原告請求侵權行為損害賠償是否有理由？
  (三)原告支出之醫療費用是否與原告起訴被告性侵害、傷害之事
    實間具有因果關係？
  茲分別論述如下：
  (一)被告有傷害及性侵害原告之事實：
    原告主張其上開時、地，遭被告傷害及性侵害之侵權行為等
    語。被告自承有於上開時、地與原告發生性行為之事實，惟
    矢口否認有傷害或性侵害原告之侵權行為等語。
    經查：
    (1)原告於檢察官偵查中結稱：伊之前和被告是男女朋友關係
      ，在98年5 月16日之前就已經在談分手，但被告要求伊過
      一個禮拜再走，98年5 月15日當天下課之後，伊跟高中同
      學商量（分手後）如果搬出來的話，要暫時住在誰家，伊
      怕搬回家會被被告騷擾，聊到12點多快凌晨1 點，伊趕快
      騎車回被告家，回家後伊還是有提到要分開的事情，被告
      就開始想要發生性行為，伊一直說不要，被告就硬來，很
      用力去拉伊的褲子，伊一直想要拉回來，中間一直在拉扯
      ，因為被告力氣比較大，他就把伊外褲跟內褲一起拉下來
      ，那時候伊就哭了，被告就很生氣的說「好啊！你哭，我
      就讓你哭給你朋友看」，就拿伊的手機要撥電話給伊朋友
      ，第一通撥給伊高中同學，電話是0000000000號，同學接
      起來後，聽到伊在哭她很緊張，問伊怎麼了，結果被告就
      把手機掛掉，第二通是撥給伊一個男性朋友，被告是照著
      手機內的通話紀錄在撥，電話是0000000000號，撥通電話
      就問對方是伊的誰，被告就把電話放在伊耳邊，伊趕快把
      手機掛掉，因為伊跟那個男生不熟，只是那天跟他問電話
      而已，被告接下來又打了第三通，打給伊前男友，被告是
      開伊（手機）通訊錄的電話，剛好第一個就是伊前男友，
      電話是0000000000號，被告就打電話過去，第一句話問對
      方是伊的誰，對方就說是伊前男友，因為被告在此之前不
      知道那是伊前男友的電話，他就突然發脾氣，先抓伊頭髮
      去撞牆角，後來又掐伊脖子，伊覺得快不能呼吸，就趕快
      大聲叫伯父伯母救，因為被告跟他父母住在同一層樓，伊
      喊第二聲後，他父母就過來，一開門就有看到被告在打伊
      ，伊隨手拿旁邊的短褲穿上，沒有穿內褲。被告父親直接
      衝進來把被告拉到門外，打被告一巴掌，說他怎麼可以對
      女孩子動手，伊有心臟病，當時因為緊張有點喘，就從包
      包拿藥出來吃，被告姊姊有倒水給伊，被告之後有進來房
      間穿衣服，叫他父母親回去睡覺，他母親就跟伊講說「你
      們好好講」，伊那時候是搖頭表示希望他們不要出去，被
      告母親還是叫伊和被告好好講，警告被告不准再動手，被
      告父母就回房睡覺，後來被告把房門鎖住，又要求性行為
      ，伊說不要，被告就說「你還想被我弄受傷嗎？」，因為
      伊怕再被他打，所以不敢反抗，被告就脫伊褲子，把陰莖
      放進去並射精在體內，然後被告已經要睡了，伊想去醫院
      驗傷，就跟他講說「我肚子痛要去看醫生」，後來被告就
      說要載伊去，被告騎車載伊至新泰醫院，醫生看診時問伊
      哪裡痛，伊都不講話，因為當時被告就站在伊旁邊，醫生
      問第二次，伊還是沒有講話，被告就很生氣說「你是故意
      把我騙來這裡的嗎？」，後來醫生再問第三次「是不是肚
      子痛？」，伊就點頭，醫生問要不要打止痛針，伊點頭，
      就去布簾後要打針，被告沒有跟伊進去布簾，伊那時才用
      唇語跟護士說「他打我，強暴我」，護士也用唇語問說要
      不要幫伊報警，伊就點頭，後來護士打完針一出去，被告
      就走進來，問伊是不是跟護士說什麼，伊就說沒有，過沒
      多久，護士就叫伊去急診室的床上休息，等好一點再去2
      樓驗尿，伊躺著休息時，被告跟伊說「你現在跟我走」，
      伊就說伊人不舒服，之後另外一個護士過來要幫伊聽心跳
      ，請被告先離開，護士就用唇語問伊說被告打伊哪裡，伊
      指脖子跟手腕的地方，手腕有瘀青，當時有拍照，伊脖子
      上的紅痕、手上的瘀青都是被告導致的，護士跟伊說等一
      下警察就會來，過沒多久警察就來了等語（見偵查卷第73
      頁至第77頁）；於本院刑事庭具結證稱：伊與被告交往以
      後，有住在一起，時間是去年的3月到5月間，本案發生以
      後，就是98年5 月16日白天伊就搬離那裡。之前伊已經提
      分手，那時伊返回被告新莊住處要跟被告說分手的事情，
      被告一直要挽回，伊講要分手，被告不高興，動手把伊外
      褲及內褲脫掉，伊就哭了，被告很生氣，拿伊手機說要讓
      伊哭給伊朋友聽，第一通是打給伊高中同學李明蕙，還有
      一通打給一個男生朋友，之後打給伊前男友黃三泰，這個
      電話是伊手機通訊錄裡面第一個電話，被告打的時候不知
      道這是伊前男友的電話，被告問黃三泰與伊之關係，黃三
      泰說是伊前男友，被告聽到很生氣，被告用手掐伊脖子，
      很用力，還把伊的頭壓在床上，伊嚇到大叫喊伯父、伯母
      救命，喊了第二聲，被告爸媽有過來，伊那時下半身沒有
      穿，那時與被告拉扯之間，所有床上的東西都掉在地上，
      伊就跑到床下拿棉被蓋住下半身，並拿旁邊的外褲穿上，
      沒有穿內褲，被告爸媽看到被告打伊，他爸爸就把被告拉
      到門外打一巴掌，伊因為情緒激動心臟不舒服有吃心臟病
      的藥，後來被告父母要回房間休息時，伊有求他們不要離
      開，因為伊怕被告又動手，被告進入房間後，把房門鎖上
      ，想要跟伊發生性行為，伊怕被打不敢反抗，被告有跟伊
      完成性行為，之後伊說胃很痛要去看醫生，被告一開始叫
      伊吃藥就好，伊堅持要去掛急診，被告就跟伊去新泰醫院
      ，到醫院後醫生問伊哪裡不舒服，伊都沒有回答，被告就
      很兇跟伊說你現在想怎樣，醫生就用比的指伊的肚子問伊
      是否這裡不舒服，伊就點頭，醫生就說先打止痛針，在注
      射時伊用唇語跟護士說被告打伊、強暴伊，想要驗傷，護
      士問伊要不要報警，伊說好，注射完之後，在外面，被告
      問伊說是不是跟護士講什麼，伊搖頭，之後護士叫伊到病
      床上休息，把布簾拉起來，護士用唇語問伊被告打伊哪裡
      ，伊比手和脖子，之後沒多久，警察就來了，一開始被告
      脫伊的內外褲是想要跟伊發生性行為，伊強烈拒絕，有口
      頭及肢體動作拒絕，有強拉回內外褲，也有說不要，但是
      內外褲還是被被告扯掉，後來被告跟伊發生性行為，伊不
      同意，但被告講話威脅伊，說伊是否還想被他打，伊不敢
      反抗，害怕再被被告打，伊手上的淤青是被告用力握伊的
      手造成的，伊不清楚伊的頭有無受傷，只知道頭暈，醫生
      沒有就這部分驗傷等語（見本院刑事卷第119頁至第124頁
      背面）；於臺灣高等法院刑事庭結稱：被告在其父母進房
      間之前，想要與伊發生性行為，伊強烈拒絕，被告很生氣
      ，動手拉扯伊所著外褲、內褲，伊之內外褲都被拉掉，被
      告性交之企圖，因伊抵抗而暫未得逞；被告也曾對伊動粗
      ，其父母進入房間時，伊沒有穿任何褲子，隨手拿旁邊的
      短褲穿上，此短褲不是伊原來穿的外褲，伊原來穿的內、
      外褲在床下，被告之姊姊王思雯是在被告父母進入房間 1
      分鐘後，才從樓上下來，有幫伊倒杯水。王思雯下樓時，
      伊已經把褲子穿上等語（見臺灣高等法院刑事庭100 年上
      訴字第2703號判決書引用同院100年4月12日審判筆錄。）
      。
      足見原告就其與被告同居，於98年5 月16日凌晨晚歸及有
      意分手，被告竟不顧原告意願，強行脫去原告之內、外褲
      ，欲與之性交，見原告哭泣不止，又持原告之行動電話撥
      打所儲存之電話號碼，要讓原告友人聽聞原告哭聲，聞接
      聽電話之男性黃三泰表示其為原告之前男友，被告至感意
      外，大為憤怒，另對原告動粗，造成原告受有脖子下方紅
      腫、左手腕瘀傷等傷害，原告大聲呼救，被告之父母聞聲
      相偕至被告房內察看，被告之父掌摑責罵被告，被告之母
      亦勸慰被告不能動手，囑被告與原告好好講，被告俟父母
      離開房間後將房門鎖上，承前強制性交犯意，接續向原告
      恫稱：「你還想被我弄受傷嗎？」，使原告心生畏懼不敢
      反抗，被告因而得以違反原告意願將性器插入原告性器內
      強制性交得逞等重要基本事實，前後所述並無歧異。此外
      ，復有與原告所述相符之亞東紀念醫院受理疑似性侵害事
      件驗傷診斷書（原告脖子下方有紅痕左右各2×2公分）、
      新泰醫院急診病歷（記載原告到院時間為98年5月16日3時
      56分、原告脖子有指印紅腫等語）、內政部警政署刑事警
      察局98年6月17日刑醫字第098007022 5號鑑驗書（鑑驗結
      論：原告短褲上精液斑、陰道深部棉棒精子細胞層DNA 與
      被告DNA-S TR型別相同）、台灣大哥大資料查詢（原告所
      使用之行動電話於98年5月16日之通聯紀錄）各1份、原告
      傷勢照片（顯示原告脖子下方紅腫、左手腕瘀傷）5 張等
      在卷可稽（見偵查卷第90頁、第96頁至第98頁、第100 頁
      、第108頁至第109頁，本院刑事卷第134頁至第136頁）。
      是原告主張受被告傷害及性侵害之事實，尚非無據。
    (2)證人黃三泰於檢察官偵查中結稱：伊之行動電話號碼為00
      00000000，原告是伊前女友。伊於98年5月16日凌晨2時許
      有無接到被原告之電話，伊因為工作之關係，很早就睡覺
      了，後來半夜接到電話，伊看是原告之電話，就接起來，
      但確實是個男的講電話，伊就說「喂」，對方就問「你是
      原告｛當庭講出姓名｝的誰？）」，伊就說「我是她的前
      男友」，伊就聽到電話很像是丟在一旁的聲音，但是還沒
      關機，還聽到一個女生的哀嚎，應該是原告的聲音，因為
      原告本身有心臟病的問題，所以伊有聽到哀嚎加喘氣的聲
      音；伊有聽到被害人在喊不要，但沒有聽到被告在講什麼
      。電話的內容還有聽到被告母親的聲音，一個老女人的聲
      音說「不要這樣(台語)」等語（見偵查卷第118頁至第119
      頁）；於本院刑事庭審理結稱：伊於98年5 月16日凌晨曾
      經接到一通電話。當時伊已經入睡，電話顯示是原告的電
      話，但是講話的是一個男的聲音。對方問伊是原告的誰，
      伊推想他是原告的現任男友，所以伊就回答伊是前男友，
      之後對方沒有說話，電話也沒有掛斷，伊就聽到原告哀嚎
      的聲音，且喘得很大聲，因為原告有氣喘，有原告的聲音
      、另外一個女的聲音，還有男子的聲音，就是打電話來的
      那個男子的聲音。伊聽到原告一直喊不要，挾帶哀嚎的聲
      音。另外一個女的聲音，聽起來比較老成，用台語說不要
      打、不要打，講幾次伊忘記了。另外那個男子與中年女子
      說對不起，聲音斷斷續續伊聽不太清楚。電話是對方掛斷
      的，掛斷之前沒有再跟伊講過話。從伊接起電話到電話掛
      斷，約3、4分鐘。伊沒有回撥電話給原告，因為伊認為這
      是原告私人的事情，她自己會處理；伊記得在偵查中沒有
      提到被告跟這位中年女子對話的聲音，伊當時沒有想起來
      ，伊認為應該要講等語（見本院刑事卷第53頁、第53頁背
      面、第54頁）。
      證人李明蕙於檢察官偵訊時具結證稱：伊的電話是000000
      0000號，98年5 月15日那天伊和原告去喝茶，討論要跟被
      告分手的事情，各自回家後，伊接到原告的電話，原告一
      直哭，伊當時問她說是不是被打了，被告就突然插進來講
      話說「我沒有打她，每次要講事情都是這樣」，他就把電
      話掛掉等語（見偵查卷第118 頁）。證人即被告之父王庚
      清於偵查中具結證稱：伊的房間和被告房間只隔了一個客
      廳，當天凌晨2 點多，伊聽到被告和原告在爭吵，伊和太
      太就起來到被告房間去，看到被告站在床上在摔手機，原
      告坐在床腳就是門前哭泣，伊當時進去後，有把被告拉下
      來打他等語（見偵查卷第135頁）。
      證人即被告之母王林美鳳則於偵訊時具結證稱：當時因為
      被告跟原告吵架吵得很大聲，伊進去把他們拉開，伊是跟
      伊先生一起進去的，伊先生把被告拉到客廳去罵，原告一
      直哭，伊問她什麼事情，她也不講，因為她好像有病，一
      直在抖，伊女兒趕快倒水給她，後來沒事了就睡覺了，伊
      先生把被告拉到客廳罵他打他，....伊離去之前，是跟被
      告說「她是你女友，不能動手」，後來平靜下來，被告說
      沒事了，叫伊和伊先生回去睡覺，他就把門關上，把電燈
      關掉等語（見偵查卷第136頁）。又原告於98年5月16日凌
      晨曾由被告陪同前往新泰醫院急診，原告趁被告暫時不在
      身邊之際向值班護士王淑卿表示其被男友打及性侵，請王
      淑卿幫忙報警，王淑卿即幫忙報警並將此事告知另一名值
      班護士吳麗梓，王淑卿、吳麗梓均見原告脖子上有紅色之
      痕跡等情，亦據證人王淑卿、吳麗梓於偵查中結證明確（
      見偵查卷第119頁至第120頁。以上證人之證言，與原告前
      述核無不合。參以被告於偵查及本院刑事庭不諱原告曾與
      其討論分手之事，當日凌晨知悉黃三泰為原告之前男友後
      ，認受原告欺瞞，非常生氣，曾與原告發生拉扯；伊之父
      親見伊與原告拉扯，曾打過伊等語（見偵查卷第23頁至第
      24頁、第32頁至第33頁，本院刑事卷第23頁背面）。足認
      原告前開不利於被告之主張與事實相符，應可採信。
    (3)又人之記憶，本即難期對過往發生之所有事情，一概記憶
      清晰，無所遺漏，且難免隨時間之經過而有所衰減，甚至
      喪失記憶。憑藉記憶之供述證據，在其感知、記憶、陳述
      等過程中，皆有可能因供述者本身自己之因素或其他外在
      因素之影響，導致供述內容失真，惟此乃記憶之先天限制
      ，未可執此即率爾指為虛捏杜撰而完全拒斥，是以證人之
      陳述有部分前後不符，或相互間有所歧異時，究竟何者為
      可採，法院仍得本其自由心證予以斟酌，如其基本事實之
      陳述與真實性無礙，仍得資為斷罪之依據，事實審法院應
      本於經驗法則、論理法則，斟酌其他情形，作合理之比較
      ，定其取捨，並敘明取捨之理由，非謂一有不符，即認其
      全部供述為不可採（最高法院90年度臺上字第5080號刑事
      判決、90年度臺上字第1430號刑事判決意旨參照）。
      原告於警詢中雖指訴伊於98年5 月16日凌晨與高中同學聊
      天說如何與被告談分手，聊到凌晨1 時許，回到家中被告
      不高興，要與伊發生性行為，伊拒絕及哭泣，他就用伊手
      機打給伊之朋友，問對方與伊什麼關係，剛好問到一位伊
      前男友，他整個情緒抓狂，把伊頭抓去撞牆，然後就把伊
      雙手抓住，脫我褲子，硬對伊強制性交，且將精液射在伊
      體內等語（見偵查卷第10頁）。其情節較諸偵查及原審所
      述者略簡，原告就其與被告同居，於98年5 月16日凌晨晚
      歸及有意分手，被告不顧原告意願強行褪去原告之內、外
      褲，欲與之性交，見原告哭泣不止，又持原告之行動電話
      撥打所儲存之電話號碼，要讓原告友人聽聞原告哭聲，聞
      接聽電話之男性黃三泰表示其為原告之前男友，被告意外
      及憤怒，另對告動粗，造成原告受有脖子下方紅腫、左手
      腕瘀傷等傷害，原告大聲呼救，被告之父母聞聲相偕至被
      告房內察看，被告遭其父掌摑責罵，其母亦勸慰不能動手
      ，囑被告與原告好好講，被告俟父母離開房間後將房門鎖
      上，續對原告恫稱：「你還想被我弄受傷嗎？」，原告心
      生畏懼不敢反抗，被告因而得以違反原告意願將性器插入
      原告性器內強制性交得逞等重要基本事實，前後敘述並無
      歧異，已如前述，殊不得以原告所述細節出入，即予推認
      原告所述不實。
    (4)證人黃三泰於偵查雖證稱未聽聞原告被打之聲音，證人王
      庚清，王林美鳳亦於偵訊及原審審理時證稱：未看到被告
      打原告。惟原告所受傷害，係遭被告掐捏脖子及用力握抓
      手腕，均不至於發出重擊之聲響，證人黃三泰未聽聞毆打
      之聲音，但聽到原告呼喊不要及哀嚎聲，實無不合。證人
      王庚清，王林美鳳係聞原告呼救，方到場察看，未於被告
      傷害時在場親睹其情，自不能以渠二人未親見被告毆打或
      傷害原告，即否定原告受到傷害之事實存在。
    (5)至於證人王林美鳳於98年10月15日偵查中，對檢察官提問
      「當時原告穿什麼衣服？」，回答究竟是「擋住下體」還
      是「擋住下面」，被告有所爭執（偵查筆錄記載為擋住下
      體，見偵查卷第136 頁），惟於臺灣高院法院刑事庭勘驗
      證人王林美鳳於98年10月15日接受偵訊之錄音光碟，無從
      確認證人王林美鳳所述者，係「擋住下體」，或「擋住下
      面」（見高院100年2月15日勘驗筆錄。本院卷第147至149
      頁）。然原告既已屢次陳明被告之父母至被告房間察看時
      ，伊以棉被遮掩下半身，隨手穿上短褲（見偵查卷第74頁
      至第76頁，本院刑事卷第121頁至第121 頁背面，高院100
      年4月12日審判筆錄，見本院卷第190頁反面）。證人王庚
      清證稱其見原告係著短褲（見偵查卷第135 頁），證人王
      林美鳳證稱見原告穿三角褲（見原審卷第58頁），及證人
      王思雯於本院結稱：當天已經很晚，伊住的地方是被告即
      伊弟弟的樓上，伊聽到被告與原告爭吵很大聲，伊就下去
      樓下察看，一到樓下伊父母已經在伊之前進去被告的房間
      ，當時被告正在床上與原告爭吵，吵的很厲害，原告坐在
      床旁邊，拉著被子在哭，伊父親就把被告拉出去打一頓，
      並責備他為何要吵架，當時伊與伊母親在房間裡面，問原
      告為何爭吵，原告只是作在床延的角落靠近門邊一直啜泣
      ，沒有回答問題，原告拉著被子蓋在胸口，下半身並沒有
      被被子遮蓋住，所以從側面可以看到原告下半身穿著褲子
      ，褲子的邊緣在大腿及身體連接處，所以伊判斷原告穿的
      應該是內褲等語（高院100年4月26日審判筆錄、見本院卷
      第191 頁）。足見原告於被告之父親、母親、及姊姊聞聲
      至其與被告同住之房間察看時，確曾穿上短褲無疑。至於
      原告於其時是否以棉被遮住下面或下體，該短褲之種類如
      何，應無礙於事實之認定，自不得以此無關宏旨之枝節分
      歧，資為有利於被告之認定。
    (6)按當事人主張有利於己之事實者，就其事實有舉證之責任
      。但法律別有規定，或依其情形顯失公平者，不在此限，
      民事訴訟法第277 條定有明文。而民事訴訟之當事人就有
      利於己之事實主張所須負擔之舉證責任，達已足可轉換舉
      證責任之優勢證據之程度，則於他造訴訟當事人否認其事
      實主張者，即應改由他造訴訟當事人負證明優勢證據瑕疵
      之責。本院依上開原告主張情節與證人之證言，及原告確
      有受傷及鑑驗書鑑驗結論：原告短褲上精液斑、陰道深部
      棉棒精子細胞層DNA與被告DNA-STR型別相同等等證據，認
      原告主張及舉證，足認非屬虛偽。被告抗辯原告主張不實
      ，殊應由被告負舉證證明之責任。被告徒以原告之指述前
      後有不一致之部分，遽以推測原告主張不實，並未確實舉
      證證明原告之主張確屬不實，自無為有利於被告之認定，
      是原告之主張，應堪採信。
  (二)原告依侵權行為損害賠償得請求被告賠償額部分：
    按民法第184條第1項前段規定：「因故意或過失，不法侵害
    他人之權利者，負損害賠償責任。」，又同法第195條第1項
    規定：「不法侵害他人之身體、健康、名譽、自由、信用、
    隱私、貞操，或不法侵害其他人格法益而情節重大者，被害
    人雖非財產上之損害，亦得請求賠償相當之金額。其名譽被
    侵害者，並得請求回復名譽之適當處分。」。查被告於上開
    時、地傷害及性侵害原告，已如前述，則原告上開規定，自
    得請求被告賠償，茲就原告請求財產上之損失及非財產上之
    損失，分別論述如下：
    (1)原告請求財產上之損失（醫療費用）部分：
      原告得請求被告賠償之醫療費用有理由部分：
        查被告於上開時、地傷害及性侵害原告，已如前述，則
        原告上開規定，就其所受侵害因而支出醫療費用，自得
        請求被告賠償。
        原告提出之新泰醫院98年5月6日支出280 元之急診醫療
        費用，此有該收據一件可稽（見本院附民卷第26頁），
        而98年5月6日為被告傷害原告之日期，原告係當天前往
        急診因而支出醫療費用280元，則原告請求被告賠償280
        元醫療費用，為有理由，應予准許。
        原告又提出98年10月7、20日、11月10、12日、12月8、
        29日之陳烔鳴精神科診所之醫療費用合計1010元及診斷
        證明書載明重鬱症、復發之內容，請求被告賠償此1010
        元之醫療費用。
        查原告遭被告性侵害，對原告傷害自屬重大，甚屬顯然
        ，則於原告對被告提出刑事告訴，在刑事程序進行中，
        原告需一再接受詢問，對原告當屬精神壓力甚大，則原
        告因此復發重鬱症，因而原告接受醫療，核屬必要之醫
        療費用，且被告侵害原告與原告復發重鬱症，核屬具有
        相當因果關係，應可認定。被告徒憑空言辯稱不有因果
        關係云云，要不可取。是原告請求被告賠償此部分之醫
        療費用1010元，為有理由。
        基上，原告因被告之侵害而支出醫療費用合計1290元，
        為有理由，應予准許。
      原告請求被告賠償之醫療費用無理由部分：
        原告提出98年12月3 日之財團法人中心醫院之心臟科醫
        療費用350 元、既係心臟科醫療費用，尚難逕認與被告
        上開傷害及性侵害原告之間具有因果關係，原告亦未就
        此積極有利之事實，依民事訴訟法第277 條本文規定負
        舉證以實其說，原告自不得請求被告賠償此部分之醫療
        費用。
        原告提出98年12月9 日之尊生堂中醫診所之針傷藥掛號
        單支出掛號費50元。惟查原告雖於98年5月6日遭被告傷
        害受有脖子下方紅腫（左右各2×2公分）、左手腕瘀傷
        之傷害，此等傷害一般應在短期內即可復原，殊無在 7
        個月有餘之後，仍未復原之情狀，則原告迄至98年12月
        9 日是否仍有上開傷害而有就醫之必要，即有疑義，原
        告並未就此主張積極有利之事實，依民事訴訟法第 277
        條本文規定負舉證以實其說，尚難逕認原告於98年12月
        9 日前往尊生堂中醫診所就診，核與被告上開傷害及性
        侵害原告之間具有因果關係，原告自不得請求被告賠償
        此部分之醫療費用。
        原告提出98年12月23日之行政院衛生署台北醫院之醫療
        費用收據（急診內科）500元。但查原告係於98年5 月6
        日遭被告傷害受有脖子下方紅腫（左右各2×2公分）、
        左手腕瘀傷之傷害，此等傷害一般應在短期內即可復原
        ，殊無在7 個月有餘之後，仍未復原之情狀，則原告迄
        至98年12月23日是否仍有上開傷害而前往急診醫療之必
        要，即有疑義，原告並未就此主張積極有利之事實，依
        民事訴訟法第277 條本文規定負舉證以實其說，尚難逕
        認原告於98年12月23日前往急診，核與被告上開傷害及
        性侵害原告之間具有因果關係，原告自不得請求被告賠
        償此部分之醫療費用。
        原告提出98年10月2日之佳德診之醫療費用收據350元。
        內載胃藥、止痛藥等（並未載明治療何病症）。惟查原
        告係於98年5月6日遭被告傷害受有脖子下方紅腫（左右
        各2×2公分）、左手腕瘀傷之傷害，此等傷害一般應無
        服用胃藥、止痛藥等之必要性，且上開傷害在短期內應
        可復原，何以在近5 個月之後，仍有需前往就診醫療之
        必要，即有疑義，原告並未就此主張積極有利之事實，
        依民事訴訟法第277 條本文規定負舉證以實其說，尚難
        逕認原告於98年10月2 日前往急診，核與被告上開傷害
        及性侵害原告之間具有因果關係，原告自不得請求被告
        賠償此部分之醫療費用。
    (2)原告請求非財產上之損失（精神慰撫金）部分：
      按不法侵害他人之身體、貞操，被害人受有非財產上損
        害，請求加害人賠償相當金額之慰撫金時，法院對於慰
        撫金之量定，應斟酌實際加害情形、所造成之影響、被
        害人痛苦之程度、兩造之身分地位經濟情形及其他各種
        狀況，以核定相當之數額（最高法院47年台上字第1221
        號、51年台上字第223號判例意旨參照）。
      如前所述，被告確有性侵害及傷害原告之事實，則原告
        受有精神上之痛苦，自堪認定。是原告自得依上開規定
        請求非財產上之損害賠償即精神慰撫金。而非財產上之
        損害賠償，固非如財產損失之有價額可以計算，但仍應
        以被害人精神上所受之苦痛為準據，因此就被害人所受
        無形之苦痛予以賠償，應審酌被害人地位、身分、家庭
        狀況及加害人之地位，資力及加害之程度，核定相當數
        額。本院斟酌兩造實際情況，依原告為某技術學院大二
        程度，目前沒有職業，沒有財產、被告是高職畢業，目
        前是打零工，沒有財產（見本院167 頁反面）等情，另
        依稅務電子闡門財產所得調件明細表顯示兩造確無資產
        （見本院卷第19至22頁），暨兩造曾為男女朋友關係、
        兩造之身分、地位、家庭狀況及被告之資力及加害之程
        度，原告受侵害之痛苦程度等一切情狀，認為原告請求
        於30萬元範圍內之精神慰撫金，尚屬適當，應予准許，
        方屬公允；逾此部分之請求，則無理由，不予准許。
      綜上，原告依侵權行為損害賠償之法律關係，請求被告
        賠償財產上之損失額1290元及非財產上之損失額30萬元
        合計301290元部分，為有理由，應予准許；至逾此範圍
        ，為無理由，不予准許。
    (3)末按民法第203 條規定：「應付利息之債務，其利率未經
      約定，亦無法律可據者，週年利率為百分之五。」；又同
      法第229條第2項規定：「給付無確定期限者，債務人於債
      權人得請求給付時，經其催告而未為給付，自受催告時起
      ，負遲延責任。其經債權人起訴而送達訴狀，或依督促程
      序送達支付命令，或為其他相類之行為者，與催告有同一
      之效力。」。查原告請求被告依民法第184條第1項前段規
      定之法律關係，請求被告賠償，併請求自起訴狀繕本送達
      之翌日起算之法定遲延利息，而被告係於99年3月2日收受
      起訴狀繕本，此有本院送達證書在卷可稽（見本院附民卷
      第36頁）。揆諸上開規定，原告得請求被告給付自99年3
      月3日起算負遲延給付責任。從而，原告請求被告給付301
      290元，及自99年3月3日起至清償日止，按週年利率5％計
      算之法定遲延利息，為有理由，應予准許；逾此範圍部分
      之請求，為無理由，應予駁回。
六、原告勝訴部分，係命被告給付未逾50萬元，爰依職權宣告得
    為假執行；而被告陳明願供擔保，聲請宣告免為假執行，核
    無不合，爰酌定相當擔保金額准許之。至於原告敗訴部分，
    則其假執行之聲請，失所附麗，應併予駁回。
七、本件事證已臻明確，兩造其餘攻擊防禦方法及所提證據（兩
    造均係引用刑事調查之證據），於判決結果不生影響，爰不
    一一論列，併此敘明。
八、訴訟費用負擔之依據：民事訴訟法第79條。
中    華    民    國    100    年    6    月    30    日
                  民事第二庭    法  官  李行一                                                                                            
以上正本係照原本作成
如對本判決上訴，須於判決送達後20日內向本院提出上訴狀。如
委任律師提起上訴者，應一併繳納上訴審裁判費。 
中    華    民    國    100    年    6    月    30    日
                                書記官  蔡於衡